臺灣嘉義地方法院刑事判決              100年度易字第511號
公  訴  人  臺灣嘉義地方法院檢察署檢察官
被      告  吳福龍
上列被告因竊盜案件，經檢察官提起公訴（100 年度偵字第4396
、4541號），被告於本院行準備程序時就犯罪事實為有罪之陳述
，經本院裁定改依簡式審判程序審理，判決如下：
    主  文
吳福龍犯攜帶兇器竊盜罪，累犯，處有期徒刑捌月，扣案開口扳
手壹支沒收；又犯攜帶兇器竊盜罪，累犯，處有期徒刑捌月，扣
案開口扳手壹支沒收；又犯攜帶兇器竊盜未遂罪，累犯，處有期
徒刑陸月，扣案開口扳手壹支沒收。應執行有期徒刑壹年陸月，
扣案開口扳手壹支沒收。
    犯 罪 事 實
一、吳福龍前因施用毒品案件，經本院以95年度訴字第384 號判
    處有期徒刑9 月確定，於民國96年5 月29日執行完畢。因缺
    錢花用，竟意圖為自己不法所有，（一）於100 年5 月28日
    下午5 時10分許，騎乘車牌號碼TFX-335 號輕型機車行經嘉
    義市○○街28巷45號前，見李俊賢所管領車牌號碼RW-2007
    號自用小貨車停放路旁，趁無人看管之際，持客觀上可為兇
    器使用之開口扳手2 支（其中1 支未扣案），卸下電瓶1 座
    1 顆而竊取之。（二）於100 年5 月28日下午5 時40分許，
    於上開地點行竊後，復騎車行經嘉義市○○○路1 號舊市政
    府後方停車場處，見李金增所管領車牌號碼R8-728號灑水車
    停放該處，趁無人看管之際，又持上開客觀上可為兇器使用
    之開口扳手2 支（其中1 支未扣案），卸下電瓶1 座2 顆而
    竊取之。（三）於100 年6月17日下午2時許，騎乘上開機車
    行經嘉義市○區○○路778 巷口處，見邱文騫所有車牌號碼
    2W-5716 號自用小貨車停放路旁，趁無人看管之際，持客觀
    上可為兇器使用之開口扳手1 支，正欲卸下電瓶之際，為邱
    文騫之友人黃振晃發覺，並通知邱文騫到場確認，吳福龍遂
    即棄車逃逸，嗣經警追捕，於嘉義市○區○○路1181 巷151
    號對面稻田中逮捕查獲，並扣得吳福龍所有供上開行竊所用
    之開口扳手1支。
二、案經嘉義市政府警察局第一分局報告臺灣嘉義地方法院檢察
    署檢察官偵查起訴。
    理  由
一、本件被告吳福龍所犯非死刑、無期徒刑、最輕本刑為3 年以
    上有期徒刑之罪，或高等法院管轄第一審案件，其於準備程
    序進行中，就被訴事實為有罪之陳述，經本院告知簡式審判
    程序之旨，並聽取檢察官及被告之意見後，裁定進行簡式審
    判程序。
二、上開犯罪事實業據被告於警詢、偵訊及本院審理時坦承不諱
    ，核與證人即被害人李俊賢、李金增、邱文騫及目擊證人黃
    振晃警詢之證述相符，復有被害報告單、搜索扣押筆錄、扣
    押物品目錄、贓物認領保管單、路口監視器監錄照片、本院
    公務電話記錄1 份在卷可稽，足認被告之任意性自白與事實
    相符。從而，本件事證明確，被告犯行堪予認定，應依法論
    科。
三、按刑法第321 條第1 項第3 款之攜帶兇器竊盜罪，係以行為
    人攜帶兇器竊盜為其加重條件，此所謂兇器，其種類並無限
    制，凡客觀上足對人之生命、身體、安全構成威脅，具有危
    險性之兇器均屬之，且祇須行竊時攜帶此種具有危險性之兇
    器為已足，並不以攜帶之初有行兇之意圖為必要（最高法院
    79年臺上字第5253號判例意旨參照）。本件被告行竊時所攜
    帶之開口扳手，係鐵製之物品，並經被告持以拆卸電瓶行竊
    ，堪認客觀上為足以殺傷人生命、身體之器械，顯為具有危
    險性之兇器。核被告犯罪事實（一）、（二）所為，係犯刑
    法第321 條第1 項第3 款之加重竊盜罪；就犯罪事實（三）
    所為，係犯刑法第321 條第2 項、第1 項第3 款加重竊盜未
    遂罪。被告著手拆卸被害人邱文騫車上電瓶之際，即為被害
    人及其友人黃振晃發覺而查獲，尚未將電瓶移為自己實力支
    配下，其犯罪尚屬未遂，爰依刑法第25條第2 項規定，按既
    遂犯之刑減輕之。起訴意旨認被告係加重竊盜既遂，尚有誤
    會，惟業經蒞庭檢察官當庭更正（見本院卷第28頁），且罪
    名均相同，僅行為態樣有既、未遂之分（最高法院87年度臺
    上3234號判決意旨參照），故無庸變更起訴法條，併予敘明
    。又被告前有犯罪事實欄所述之前科，於96年5 月29日執行
    完畢，有臺灣高等法院被告前案紀錄表1 份在卷可參，其於
    受有期徒刑之執行完畢後5 年內故意再犯本件有期徒刑以上
    之刑之罪，均為累犯，應依刑法第47 條第1項之規定，加重
    其刑，並就上開未遂部分先加後減之。
四、爰審酌被告國中畢業之智識程度，正值青壯，竟不思勞動獲
    取報酬，因缺錢花用即拆卸他人車上電瓶以變賣獲利，影響
    被害人財產安全，尚未為任何賠償，惟其所竊取之財物價值
    非鉅，行竊被害人邱文騫之車上電瓶之際即遭查獲，犯後坦
    承犯行，態度尚可，其稱因車禍右手受傷難覓工作及家境勉
    持等一切情狀，分別量處如主文所示之刑並定其應執行刑。
    扣案之開口扳手1 支為被告所有供3 次行竊所用，業經其陳
    述在卷，爰依刑法第38條第1 項第2 款宣告沒收之。至未扣
    案之開口扳手1 支，經被告丟棄而未尋獲，且非義務沒收之
    物，爰不另為沒收之諭知。
據上論斷，應依刑事訴訟法第273條之1第1項、第299條第1項前
段，刑法第321 條第1 項第3 款、第2 項、第47條第1 項、第25
條第2 項、第38條第1 項第2 款、第51條第5 款，判決如主文。
本案經檢察官林俊良到庭執行職務。
中    華    民    國   100    年    7     月    29    日
                  刑事第四庭  法  官  梁淑美
以上正本證明與原本無異。
如不服本判決應於收受判決後10日內向本院提出上訴書狀，並應
敘述具體理由；其未敘述上訴理由者，應於上訴期間屆滿後20日
內向本院補提理由書（均須按他造當事人之人數附繕本）「切勿
逕送上級法院」。告訴人或被害人如對於本判決不服者，應具備
理由請求檢察官上訴，其上訴期間之計算係以檢察官收受判決正
本之日期為準。
中    華    民    國   100    年    7     月    29    日
                              書記官  林金福
附錄論罪法條全文：
中華民國刑法第321條
（加重竊盜罪）
犯竊盜罪而有下列情形之一者，處 6 月以上、5 年以下有期徒
刑，得併科新臺幣 10 萬元以下罰金：
一、侵入住宅或有人居住之建築物、船艦或隱匿其內而犯之者。
二、毀越門扇、牆垣或其他安全設備而犯之者。
三、攜帶兇器而犯之者。
四、結夥三人以上而犯之者。
五、乘火災、水災或其他災害之際而犯之者。
六、在車站、埠頭、航空站或其他供水、陸、空公眾運輸之舟、
    車、航空機內而犯之者。
前項之未遂犯罰之。